最高法院民事裁定　　　　　　　九十六年度台抗字第六八０號
抗　告　人　甲○○
上列抗告人因與相對人乙○○間聲請假處分事件，對於中華民國
九十六年八月二十一日台灣高等法院裁定（九十六年度抗字第八
０五號），提起抗告，本院裁定如下：
    主  文
抗告駁回。
抗告訴訟費用由抗告人負擔。
    理  由
按對於抗告法院所為抗告有、無理由之裁定再為抗告，僅得以其
適用法規顯有錯誤為理由，並應經原法院之許可；此項許可，以
原裁定所涉及之法律見解具有原則上之重要性者為限，此觀民事
訴訟法第四百八十六條第四項、第五項之規定自明。本件原法院
以：抗告人就登記於相對人名下坐落台北市○○區○○段二小段
三八一地號土地，應有部分一萬分之三七三及其上二四四五建號
即門牌台北市○○路○段一八一巷二八號七樓所有權全部（下稱
系爭不動產）所有權發生爭執，恐相對人將系爭不動產之所有權
移轉或為其他處分，致請求標的現狀變更，日後有不能強制執行
或甚難執行之虞，而聲請禁止相對人就系爭不動產為讓與（移轉
予抗告人除外）、設定抵押及其他一切處分行為之假處分，惟所
提資料無從依民事訴訟法第五百三十三條前段準用同法第五百二
十六條第一項規定，資以釋明其對相對人有何金錢請求以外之請
求權存在，且相對人有何應予假處分原因之情事，自不符合聲請
假處分之要件，不應准許等詞，因而維持台灣台北地方法院不准
抗告人假處分聲請之裁定，駁回其抗告。抗告人對之再為抗告，
則以：原裁定以其所提台北市政府訴願決定書及台北市松山地政
事務所（下稱松山地政事務所）函，僅能證明松山地政事所於台
北市政府訴願決定書撤銷其處分後，已另發函通知伊補正登記申
請書及相關證明文件憑以申辦夫妻聯合財產更名登記，並不足以
釋明伊對於相對人有何金錢請求以外之請求權存在，違背訴願法
第八十一條不利益變更禁止原則之規定，致有民事訴訟法第四百
六十八條違背法令之情事，並有原則上之重要性云云，為其論據
。
按債權人就金錢請求以外之請求，因請求標的之現狀變更，有日
後不能強制執行，或甚難強制執行之虞，欲保全強制執行者，得
聲請假處分，固為民事訴訟法第五百三十二條所明定，惟依同法
第五百三十三條前段準用同法第五百二十六條第一項、第二百八
十四條規定，應就其假處分之請求及原因，提出性質上能即時調
查之證據以資釋明。本件抗告人就其對相對人有何金錢請求以外
之請求及相對人有何應為假處分之原因，既未能盡釋明之責，原
法院認其不符合假處分之要件，而不准其假處分之聲請，尚無不
合。抗告人再為抗告所陳上開理由，與應否為假處分之適用法規
是否顯有錯誤無涉，且亦無所涉及之法律見解具有原則上重要性
之情事。原法院因認其再抗告不應許可，裁定予以駁回，經核於
法洵無違誤。抗告論旨，猶執陳詞，指摘原裁定不當，求予廢棄
，不能認為有理由。
據上論結，本件抗告為無理由。依民事訴訟法第四百九十五條之
一第一項、第四百四十九條第一項、第九十五條、第七十八條，
裁定如主文。
中　　華　　民　　國　九十六　年　　十　　月　　四　　日
                      最高法院民事第七庭
                          審判長法官  朱　建　男
                                法官  顏　南　全
                                法官  鄭　傑　夫
                                法官  蘇　清　恭
                                法官  許　正　順
      本件正本證明與原本無異
                                      書  記  官
中　　華　　民　　國　九十六　年　　十　　月   十五   日
                                                 H
